臺北高等行政法院判決
　　　　　　　　　　　　　　　　　　 96年度訴字第01584號
　　　　　　　　　　　　　　　.
原　　　告　甲○○
被　　　告　銓敘部
代　表　人　乙○○（部長）
訴訟代理人　丁○○
　　　　　　戊○○
　　　　　　丙○○
上列當事人間因優惠存款事件，原告不服公務員保障暨培訓委員
會中華民國96年3 月6 日96公審決字第0144號復審決定，提起行
政訴訟。本院判決如下：
　　主  文
原告之訴駁回。
訴訟費用由原告負擔。
　　事  實
一、事實概要：原告本係臺北市稅捐稽徵處稅務員，經被告以91
    年1 月23日部退三字第0912109420號函核定，自91年3 月1
    日退休生效並支領月退休金。嗣被告依95年2 月16日增訂施
    行之退休公務人員公保養老給付金額優惠存款要點（下稱公
    保優存要點）第3 點之1 規定，核算原告於優惠存款期滿後
    得辦理續存之最高金額為新臺幣（下同）951,800 元，由於
    原告原辦理優惠存款之公保養老給付總額1,200,600 元，高
    於前開得續存之最高金額951,800 元，被告乃以95年5 月5
    日部退管三字第0952641751號函通知原告，於公保養老給付
    優惠存款期滿時，應按得辦理續存之最高金951,800 元辦理
    續存。原告不服，提起復審經決定駁回後，遂提起本件行政
    訴訟。
二、兩造聲明：
　　(一)原告聲明：復審決定及原處分（被告95年5 月5 日部退管
                三字第0952641751）均撤銷。
    (二)被告聲明：駁回原告之訴。
三、兩造之爭點：被告核定原告應依上開要點第3 之1 規定得續
                存優惠存款之最高金額951,800 元辦理續存，
                是否合法？
　　(一)原告主張之理由：
      1.按大法官釋字第525 號解釋，略以信賴保護原則攸關憲
        法人民權利之保障，公權力行使涉及人民信賴利益有保
        護之必要者，不限經受益行政處分撤銷或廢止，即行政
        法規之廢止或變更亦有其適用。行政法規公布施行後，
        制定或發布法規之相關依法定程序予以修正或廢止時，
        應兼顧規範對象信賴利益之保護。其修改內容致人民客
        觀上具有利益受損害應採取合理之補救措施，或訂定過
        度期間之條款，俾減輕損害，方符憲法保障人民權利之
        意旨。又行政程序法第151 條至157 條規定，法規命令
        制定程序，須符程序正義、民主參與及行政監督, 其原
        則自應遵循，且涉及人民權利保障之處理過程尤應審慎
        為之。被告95年2 月16日以行政命令增訂公保優存要點
        第3點 之1 ，強行實施改革，調降原告退休人員優惠存
        款利息所得，顯違反信賴保護原則侵害退休人員之退休
        金請求權，亦不符大法釋字第443 號及第589 號解釋對
        人民權益保障之意旨。
      2.依中央法規標準法第5 條規定：「左列事項應以法律定
        之：(一)憲法或法律有明文規定應以法律定之者。(二)關於
        人民之權利義務者。」被告僅以一紙行政命令即限制人
        民應享之權利。又同法第7 條：「各機關依其法定職權
        或基於法律授權訂定之命令，應視其性質分別下達或發
        布，並即送立法院。」63年12月17日被告訂頒公保優存
        要點報經考試院准予備查後，據以實施，其是否即送立
        法院，原告無法查證。然其具備法律之性質無疑，因實
        施後年年皆編列預算送立法院審議，亦經立法院審議通
        過並執行之。是以限制減少人民之權益，應以法律來規
        定之，而非以行政命令來執行。被告辯其為退休公務人
        員之福利措施，依預算法第97條：「預算科目名稱應顯
        示其事項之性質」，難道被告對該項歲出預算，其用途
        科目為退休人員的福利金嗎？
      3.於84年7 月軍公教實施退撫制度改革後，因所得增加乃
        併同處理18% 優惠存款利率，即已規定所有新制年資不
        能辦理優惠存款，而修正相關法規。在此之前已任公職
        人員以計算舊制年資，以不溯既往之原則仍可適用優惠
        存款利息。現被告以行政命令強制施行，破壞法律程序
        之安定及政府之誠信原則。軍公教人員和政府的關係屬
        於勞僱關係，如要片面修改勞僱關係只能往後生效，不
        能追溯既往。故在84年時才用斷源方式處理，有悖法治
        國原則。
      4.優惠存款非一般存款，乃配合退休金政策之配套設計。
        此參諸原告於90年申請退休，被告於核定退休函明示：
        「柯稅務員核定給予之新制施行前公保養老給付，依規
        定得辦理優惠存款，由於必須憑原開掣之支票，臺灣銀
        行方予受理，因此請轉知其勿逕先兌現。」可證，而舊
        制之退休金基數包括本俸和其他各種加給，各種加給是
        授權考試院和行政院訂定，因政府未訂各種加給標準，
        只採以本俸為基數，且因以本俸作基數所領之退休金少
        ，為持退休人員生活一定水準，只好讓他們繼續領18%
        之優惠存款，以來替代其他各種加給，其顯非被告所稱
        的福利措施，應為退休制度配套措施，其改變給付計算
        方式影響人民權益時應以法律定之。
      5.又依立法院公報第95卷第59期頁次第39頁記載：立法院
        以公保優存要點第3 點之1 違反中央法規標準法第5 條
        第1款 、第2 之規定，依立法院職權行使法第62條規定
        ，提報院會議決：立法院95年12月12日第6 屆第4 期第
        11次會議討論事項第三案決議，通知銓敘部溯自95年2
        日16日予以廢止。被告雖不願接受此事實，然已另擬議
        改革方案重新計算，顯示原增訂第3 點之1 並未符合推
        動公務人員退休所得合理化改革方案的本意，退休前高
        階職位者不減，而低階職位者減幅最大，不符比例原則
        亦不符公平原則。而最主要的是違反涉及人民權益之法
        定原則。雖被告向立法院提起復議，一直無法列入議題
        討論，在增訂第3 點之1 已無可能實施之情況下，復審
        仍以駁回，實無可取之處。
  　(二)被告主張之理由：
      1.按公保優存要點第3 點之1 第1 項、第7 項及第8 項規
        定，前開要點於95年2 月16日施行前已退休之公務人員
        ，亦應一體適用該規定，按95年待遇標準計算，使其每
        月退休所得不超過依最後在職同等級人員現職待遇計算
        之退休所得上限百分比。復依同要點第3 點之1 第6 項
        第2 款規定，公保優存要點所稱「最後在職同等級人員
        現職待遇」係指本（年功）俸（薪）額、技術或專業加
        給加權平均數、主管職務加給、年終工作獎金1/12等俸
        給項目合計之金額，並未包含考績獎金，從而，被告依
        上開規定，以前開函重新核算原告於優惠存款期滿後得
        辦理續存之最高金額，於法並無違誤。
      2.次按，信賴保護原則之信賴基礎必須架構於國家依法律
        或法律授權之命令所為之行政作為上。惟優惠存款制度
        ，依最高行政法院93年判字第78號判決意旨，已肯認係
        屬政策性福利措施，蓋因該制度僅以公保優存要點及立
        法機關通過之預算作為其執行依據。是主管機關基於職
        權，審酌國家財政、社會環境、經濟情形之變遷及公務
        人員之待遇情形，自得適時修正要點規定，以落實優惠
        存款之建制意旨；且依大法官釋字第525 號解釋意旨，
        除法規預先定有施行期間或因情事變遷而停止適用，不
        生信賴保護問題。優惠存款制度既屬政策性福利措施，
        被告考量國內政經環境丕變，公務人員經濟已非昔日之
        難以餬口，及退休所得已較同等級公務人員每月薪資所
        得為高之情境下，主動檢討現行公務人員退休所得合理
        性，而推動本次退休所得合理化改革，符合上開解釋意
        旨，並無違反信賴保護原則。
      3.依釋字第574 號解釋意旨，法律原則上不得溯及生效日
        之前發生效力，即原則上不許法律真正溯及既往。觀諸
        退休公務人員一次退休金優惠存款辦法第3 條規定可知
        ，公保養老給付金額之優惠存款係訂有期限。新修訂公
        保優存要點第3 點之1 有關減少公保養老給付得辦理優
        惠存款金額之規定，係自同年2 月16日生效施行，對於
        該要點修正生效前，已領取之優惠存款利息並無追繳，
        對於尚未屆滿契約期限之優惠存款，亦不受新修正規定
        之限制，僅於契約期滿辦理續存時，始適用新修正之規
        定，並無法規範效力真正溯及既往不應容許之問題。另
        公保養老給付金額之優惠存款係訂有期限，於契約期限
        屆滿時，必須提出辦理優惠存款續存之申請，原告對尚
        未續存之優惠存款利息，僅屬其主觀期望，尚無得主張
        信賴保護原則之適用。
      4.平等原則係指相同之事件應為相同之處理；不同之事件
        則應為不同之處理，故除有正當合理之事由外，否則不
        得為差別待遇。又大法官釋字第211 號解釋謂：「憲法
        第7 條所定之平等權，係為保障人民在法律上地位之實
        質平等，並不限制法律授權主管機關，斟酌具體案件事
        實上之差異及立法之目的，而為合理之不同處置。」是
        從反面推論可知，平等原則對於不具差異性質之案件或
        無其他特殊立法目的者，自應給與相同之處置。故基於
        相同事物應為相同處理之平等原則，於前開要點3 點之
        1 發布施行（95年2 月16日）後退休之人員辦理養老給
        付優惠存款時，即須適用修正後之規定；至於已退休人
        員日後欲辦理優惠存款續存作業時，以二者既屬相同事
        物，自應一體適用修正後之公保優存要點規定，當屬無
        疑。故已退休人員亦應適用修正後之公保優存要點規定
        ，僅係依平等原則所為之一體適用，並非溯及既往。
      5.又改革方案對於退休所得上限百分比，係分為2 種：簡
        任第12職等以上主管人員及政務人員，退休所得不得超
        過現職待遇之75% 至80% ；其餘人員之退休所得上限則
        為85% 至95% 。是以，職等較高者，其退休所得上限較
        低。此外，改革方案施行後，退休人員仍得分別享有年
        薪資所得高達75% 至80% 或85% 至95% 之退休所得替代
        率，仍為諸多先進國家中最高者。另改革方案之設計，
        排除支領一次退休金人員、任職年資全為新制施行前人
        員及任職年資全為新制施行後人員，亦屬嚴守比例原則
        之體現。
      6.末按，優惠存款制度既為政策性之福利、補助措施，被
        告為規範公務人員辦理公保養老給付優惠存款事項而訂
        頒之系爭要點，其性質應屬行政程序法第159 條第2 項
        第1 款之行政規則，並非法規命令、職權命令，自無須
        函送立法院審查。惟基於尊重立法院審議被告95年度預
        算案時所作成該要點須送立法院審查之決議，乃於95年
        2 月16日函將公保優存要點函送立法院查照。又依憲法
        第62條規定，立法院係採合議制，其職權之行使應以立
        法院之名義行之。且依立法院職權行使法第62條規定，
        行政命令經審查後，發現有違反、變更或牴觸法律者，
        或應以法律規定事項而以命令定之者，應提報院會，經
        議決後，通知原訂頒之機關更正或廢止之。因此，上開
        要點第3 點之1 雖經法制、預算及決算委員會聯席會決
        議應予廢止，惟該決議經於95年4 月11日提報立法院院
        會表決時，經主席裁示交付黨團協商。故系爭3 點之1
        仍為現行有效之規定，被告自得依該規定辦理退休公務
        人員之公保養老給付金額優惠存款事宜。
　　理  由
一、按被告為照顧現職所得及退休所得偏低之公務人員，前訂有
    公保優存要點，以為公務人員公保養老給付金額辦理優惠存
    款之依據。嗣被告於95年1 月17日增訂（並自同年2 月16日
    實施）第3 點之1 規定：「（第1 項）支領月退休金人員之
    每月退休所得，不得超過依最後在職同等級人員現職待遇計
    算之退休所得上限百分比；…（第2 項）前項人員每月退休
    所得超過退休所得上限百分比者，在依公務人員退休法所支
    領退休給與不作變動之前提下，減少其養老給付得辦理優惠
    存款之金額，使不超過退休所得上限百分比。…（第7 項）
    本點規定實施前已退休之公務人員，於本點規定實施後優惠
    存款期滿續存時，應依最後退休等級及最後服務機關核實證
    明最後在職時具有前項第二款之俸給項目；其中除技術或專
    業加給按前項第二款第一目後段之定額標準計算外，應按本
    點規定實施時待遇標準及當年度（如當年度尚未訂定，則依
    前一年度）軍公教人員年終工作獎金（慰問金）發給注意事
    項計算每月退休所得及最後在職同等級人員現職待遇。（第
    8 項）前項人員每月退休所得超過依第一項計算之退休所得
    上限百分比者，減少其養老給付得辦理優惠存款之金額，使
    不超過退休所得上限百分比；…」
二、本件原告原係臺北市稅捐稽徵處稅務員，於91年1 月8 日申
    請自願退休及領取月退休金，經被告以91年1 月23日部退三
    字第0912109420號函核定，自91年3 月1 日退休生效並支領
    月退休金。嗣被告依前揭公保優存要點第3 點之1 規定，核
    算原告於優惠存款期滿後得辦理續存之最高金額為951,800
    元，由於原告原辦理優惠存款之公保養老給付總額1,200,60
    0 元，高於前開得續存之最高金額951,800 元，乃以95年5
    月5 日部退管三字第0952641751號函通知原告，於公保養老
    給付優惠存款期滿時，應按得辦理續存之最高金額951,800
    元辦理續存之事實，為兩造所不爭，並有被告前開核定函、
    公務人員月退休金證書及被告前開函附原處分卷可稽，堪信
    為真實。
三、原告起訴主張：被告依前揭公保優存要點第3 點之1 規定，
    核減其公保養老給付得辦理優惠存款之金額，與法律保留原
    則及大法官釋字第443 號解釋意旨相悖，且該修正要點溯及
    施行前已退休之公務人員，亦違反禁止溯及既往原則及大法
    官釋字第525 號、第589 號揭示之信賴保護原則等語。故本
    件厥應審究者，係被告核定原告應依上開要點第3 之1 規定
    得續存優惠存款之最高金額951,800 元辦理續存，是否合法
    ？
四、經查：
    (一)按大法官釋字第443 號解釋理由書闡釋：「何種事項應以
      法律直接規範或委由命令予以規定，與所謂規範密度有關
      ，應視規範對象、內容或法益本身及其所受限制之輕重而
      容許合理之差異：諸如剝奪人民生命或限制人民身體自由
      者，必須遵守罪刑法定主義，以制定法律之方式為之；涉
      及人民其他自由權利之限制者，亦應由法律加以規定，如
      以法律授權主管機關發布命令為補充規定時，其授權應符
      合具體明確之原則；若僅屬與執行法律之細節性、技術性
      次要事項，則得由主管機關發布命令為必要之規範，雖因
      而對人民產生不便或輕微影響，尚非憲法所不許。又關於
      給付行政措施，其受法律規範之密度，自較限制人民權益
      者寬鬆，倘涉及公共利益之重大事項者，應有法律或法律
      授權之命令為依據之必要，乃屬當然。」可知，關於給付
      行政措施，應屬低密度法律保留，是以給付行政措施應對
      何一群體、何種事項為給付，給付之種類，項目為何，應
      由行政機關基於其行政之積極性、公益性，酌量當時之社
      會經濟狀況，財政收支情形，除非涉及公共利益之重大事
      項，應有法律或法律授權之命令為依據之必要外，自應有
      行政機關整體性考量之自由形成空間。
    (二)次按，退休公務人員退休金優惠存款制度之建立，係立法
      院法制委員會於48年7 月15日審議公務人員退休法修正草
      案時，基於早期公務人員每月待遇所得微薄，且其支領之
      一次退休金係以其最後在職之月俸額及本人實物代金為基
      數之內涵，造成退休實質所得偏低，為照顧退休人員生活
      ，乃決議由被告邀請有關機關研商。被告爰與財政部於49
      年11月2 日會銜訂定發布「退休公務人員退休金優惠存款
      辦法」（按：現已修正為「退休公務人員一次退休金優惠
      存款辦法」）；而退休公務人員公保養老給付優惠存款制
      度，亦係基於上述因素及軍保退伍給付已得辦理優惠存款
      之考量，由被告於63年12月17日訂定「退休公務人員公保
      養老給付金額優惠存款要點」，就依公務人員退休法核准
      退休且依行政院公布之「全國軍公教人員待遇支給辦法」
      所訂之公務人員俸額標準表支薪之人員所領之公保養老給
      付金額，得連同一次退休金辦理優惠存款（見該要點第1
      、2 點規定）。由上述優惠存款制度之形成及沿革可知，
      公保養老給付辦理優惠存款，乃屬一項政策性之補助措施
      ，且僅適用於特定族群，依前揭大法官解釋意旨，其受法
      律規範之密度，應較限制人民權益者寬鬆，即無以法律或
      法律授權之命令為依據之必要，主管機關於審酌政府財力
      負擔及各類公務人員待遇類型等因素，考量整體公益衡平
      原則，並兼顧退休公務人員之實質權益保障，在政府補助
      性支出之資源有限情況下，自得本其權責就適用之對象與
      範圍，為必要及限定性之分配，以期有限之資源發揮最大
      之效益。又上開優惠存款制度實施多年，公教人員之待遇
      已逐年向上調整，84年7 月1 日退撫新制實施後，退休金
      基數之計算內涵提高為本（年功）俸1 倍，公教人員退休
      所得大幅提昇，部分具有退撫新、舊年資之人員，其退休
      所得甚至有超過現職同等級人員薪資之不合理現象，且國
      內金融市場利率亦向下調降，致政府負擔之優惠存款差額
      利息相對提高，形成各級政府沈重財政負擔，故被告考慮
      上開社會經濟狀況、財政收支情形與整體公益衡平原則，
      審酌得適用之對象、範圍及辦理優惠存款之額度，乃依權
      限增訂前揭公保優存要點第3 之1 規定，明定支領月退休
      金人員之每月退休所得，不得超過依最後在職同等級人員
      現職待遇計算之所得上限百分比，每月退休所得，依該要
      點第1 項計算之，超過退休所得上限百分比者，減少其養
      老給付得辦理優惠存款之金額，使不超過退休所得上限百
      分比，以符合正當性與公平性，自無違反大法官釋字第44
      3 號解釋意旨及法律保留原則，原告所訴，尚不足採。
    (三)再按，法律不溯既往原則，係指新訂生效之法規，對於法
      規生效前「已發生事件」，除非法律另有明文規定，原則
      上不得適用。所稱「事件」，指符合特定法規構成要件之
      全部法律事實；所稱「發生」，指該全部法律事實在現實
      生活中完全具體實現而言。原告以其所具84年7 月1 日以
      前公保年資核發之養老給付依公保優存要點辦理優惠存款
      者，在該要點修正後，無論是已辦理退休公務人員或將來
      辦理退休公務人員，因仍須依該要點之相關規定辦理優惠
      存款（首次辦理或換約續存；依前揭公保優存要點第5 點
      準用退休公務人員一次退休金優惠存款辦法第3 條規定，
      退休金之儲存，除期滿得續存外，其期限定為1 年及2 年
      兩種），均應受相同之規範。而依前所述，此退休所得合
      理化之興革措施，係基於現時之社會經濟狀況、財政收支
      情形及社會公平，調整政府日後之給付範圍，並未影響已
      辦理退休人員既已取得之優惠存款孳息，換言之，新規定
      係直接適用於規定變更生效後繼續發生之事實，對於已退
      休公務人員於方案實施前已領取之優惠存款利息，無庸繳
      回；且方案實施時，其原存單未到期者，仍得適用原規定
      （參公保優存要點第3 點之1 第7 項規定），乃俟期滿換
      約後，始適用修正之規定，並未溯及於該要點變更生效日
      之前而為適用，僅往後生效一體適用，自無悖於法律不溯
      及既往之原則。
    (四)復按，「信賴保護原則攸關憲法上人民權利之保障，公權
      力行使涉及人民信賴利益而有保護之必要者，不限於授益
      行政處分之撤銷或廢止，…即行政法規之廢止或變更亦有
      其適用。行政法規公布施行後，制定或發布法規之機關依
      法定程序予以修改或廢止時，應兼顧規範對象信賴利益之
      保護。除法規預先定有施行期間或因情事變遷而停止適用
      ，不生信賴保護問題外，其因公益之必要廢止法規或修改
      內容致人民客觀上具體表現其因信賴而生之實體法上利益
      受損害，應採取合理之補救措施，或訂定過渡期間之條款
      ，俾減輕損害，方符憲法保障人民權利之意旨。至經廢止
      或變更之法規有重大明顯違反上位規範情形，或法規（如
      解釋性、裁量性之行政規則）係因主張權益受害者以不正
      當方法或提供不正確資料而發布者，其信賴即不值得保護
      ；又純屬願望、期待而未有表現其已生信賴之事實者，則
      欠缺信賴要件，不在保護範圍。…」大法官釋字第525 號
      解釋在案。是以，行政法規之廢止或變更，亦有信賴保護
      原則之適用，即法規之廢止變更應兼顧規範對象信賴利益
      之保護。而信賴保護之構成要件須符合(1)信賴基礎：即行
      政機關表現在外具有法效性之決策；(2)信賴表現：即人民
      基於上述之法效性決策宣示所形成之信賴，實際開始規劃
      其生活或財產之變動，並付諸實施，此等表現在外之實施
      行為乃屬「信賴表現」；(3)信賴在客觀上值得保護等要件
      。原告雖主張長期以來信賴包含優惠存款在內之退撫制度
      ，在公保優存要點第3 點之1 修正後，使其客觀上具體表
      現其因信賴而生之實體法上利益受損害云云。惟按大法官
      釋字第280 號解釋揭櫫「…優惠存款每月所生利息，如不
      能維持退休人員之基本生活（例如低於編制內委任一職等
      一級公務員月俸額），其優惠存款自不應一律停止，」準
      此，在保障一定生活條件之前提下，優惠存款應可取消或
      減少金額；且大法官釋字第485 號解釋亦指明「鑒於國家
      資源有限，有關社會政策之立法，必須考量國家之經濟及
      財政狀況…亦應力求與受益人之基本生活需求相當，不得
      超過達成目的所需必要限度…」可知，社會福利措施（即
      使是經「立法」之法律保留），亦以「（維持）基本生活
      相當（所需）為限」；又任何法規皆非永久不能改變，法
      規未來可能修改或廢止，受規範者並非毫無預見，而公保
      優存要點自施行以來歷經多次修正，原告與臺灣銀行間亦
      是每兩年或一年簽定優存契約，原告謂因上揭優惠存款要
      點之修正，致受有優惠存款利息差額之損失云云，尚難謂
      係屬基於法效性決策宣示所形成之信賴，而實際開始規劃
      其生活或財產之變動，並付諸實施之「信賴表現」行為，
      容僅係「純屬願望、期待」，而未有表現其已生信賴之事
      實，核與信賴保護原則之要件未合。
    (五)原告雖又主張前揭公保要點第3 點之1 規定業經立法院廢
      止云云。惟查，退休公務人員公保養老給付得辦理優惠存
      款制度，係屬社會福利領域之給付行政，非法律保留之範
      圍，亦無法律或法律授權依據之命令為行政依據，已如前
      述，被告為執行前開福利措施，本於職權訂頒之前揭公保
      優存要點，其性質係屬行政程序法第159 條第2 項第1 款
      所定「關於機關業務處理方式所為之一般性行政規則」，
      並非中央法規標準法第3 條、第7 條所定之授權命令或職
      權命令，依法自無需送立法院審查。雖被告因立法院審議
      其95年度預算案時所作成公保優存要點須送立法院審查之
      決議，乃將上開公保優存要點於95年2 月16日函送立法院
      查照，並經法制、預算及決算委員會聯席會決議前揭公保
      優存要點第3 點之1 規定應予廢止，惟依憲法第62條規定
      ：「立法院係採合議制，其職權之行使應以立法院之名義
      行之。」及立法院職權行使法第62條規定：「行政命令經
      審查後，發現有違反、變更或牴觸法律者，或應以法律規
      定事項而以命令定之者，應提報院會，經議決後，通知原
      訂頒之機關更正或廢止之。」可知，立法院所設立之各委
      員會僅係內部單位，其所為之決議於未經院會通過前尚未
      發生拘束力，且法制、預算及決算委員會聯席會所為上開
      決議，於95年4 月11日提報立法院院會表決時，亦經主席
      裁示交付黨團協商。故前揭公保優存要點第3 點之1 仍為
      現行有效之規定，被告自得依該規定辦理退休公務人員之
      公保養老給付金額優惠存款事宜，原告此部分主張，亦無
      足取。
五、綜上所述，原告所陳各節，均無足採。被告依前揭公保優存
    要點第3點之1規定，以原處分核定原告得續存優惠存款之最
    高金額為951,800元，於法並無違誤，復審決定予以維持，
    亦無不合，原告訴請撤銷復審決定及原處分，為無理由，應
    予駁回。
據上論結，本件原告之訴為無理由，爰依行政訴訟法第98條第1
項前段，判決如主文。
中　　華　　民　　國　　96　　年　  12　　月　 19  　 日
                        第二庭審判長法  官　徐瑞晃
                                    法  官　陳金圍
                                    法  官　蕭惠芳
上為正本係照原本作成。
如不服本判決，應於送達後20日內，向本院提出上訴狀並表明上
訴理由，如於本判決宣示後送達前提起上訴者，應於判決送達後
20日內補提上訴理由書（須按他造人數附繕本）。
中　　華　　民　　國　　96　　年　  12　　月　 19  　 日
          　　　　　　      　　　　書記官  李淑貞
